【裁判字號】    90,訴,85
【裁判日期】    900308
【裁判案由】    毒品危害防制條例
【裁判全文】
臺灣高雄地方法院刑事判決                              九十年度訴字第八五號
    公  訴  人  臺灣高雄地方法院檢察署檢察官
    被      告  甲○○
右列被告因違反毒品危害防制條例案件，經檢察官聲請簡易判決處刑（八十九年度偵
字第四一三八號），本院旗山簡易庭認為不宜以簡易判決處刑（八十九年度旗簡字第
一二九號），移送本院改依通常程序審理判決如左：
    主  文
甲○○連續施用第一級毒品，累犯，處有期徒刑捌月。
扣案含海洛因殘渣之夾鏈袋壹只沒收銷燬之。
    事  實
一、甲○○前於八十三間因施用毒品案件，經本院先後以八十三年易字第三八０五號
    及八十三年訴字第二九０一號判決，處有期徒刑三月及三年四月確定，經定執行
    刑為三年五月，刑期自八十四年十月十一日起算，於八十五年四月十二日假釋，
    縮刑期滿日為八十七年五月二十三日，八十六年間復因施用毒品案件，經台灣高
    等法院高雄分院裁定送觀察勒戒後，因有繼續施用毒品傾向，經裁定送強制戒治
    並經停止戒治及撤銷停止戒治，執行戒治期滿後為該院於八十九年二月十六日以
    八十七年度上訴字第一０四八號判決免刑確定，猶不知悔改，明知海洛因係毒品
    危害防制條例所明定之第一級毒品，不得持有及施用，竟基於概括之犯意，於免
    刑判決後之八十九年五月間起至八十九年六月八日下午四時四十分許，連續在高
    雄縣旗山鎮○○路○段產業道路旁之香蕉園施用第一級毒品海洛因，嗣八十九年
    六月八日為警當場查獲，並扣得含有海洛因殘餘之夾鏈袋乙只及注射針筒一支。
二、案經高雄縣警察局旗山分局報告臺灣高雄地方法院檢察署檢察官聲請簡易判決處
    刑，本院旗山簡易庭認為不宜以簡易判決處刑，移送本院改依通常程序審理。
    理  由
一、訊據被告甲○○對於右揭犯罪事實坦承不諱，而被告為警查獲時所採取之尿液檢
    體，經送高雄縣衛生局以免疫學分析法及ＴＯＸＩ－ＬＡＢ方法檢驗，呈嗎啡陽
    性反應，有該局八九煙檢字第一七五一號煙毒尿液檢驗成績書附卷可稽。且扣案
    之夾鏈袋，經送高雄醫學大學附設中和紀念醫院檢驗，含有海洛因殘餘，亦有該
    院編號0000－000號檢驗報告附卷可稽，是被告自白與證據相符，其確有
    施用第一級毒品海洛因之犯行無疑。再查被告前如事實欄所載，因施用毒品案件
    ，經台灣高等法院高雄分院裁定送臺灣高雄看守所附設勒戒處所觀察、勒戒後，
    經該所認定有繼續施用毒品傾向後，送強制戒治期，經停止戒治、撤銷停止戒治
    執行期滿後，由該院於八十九年二月十六日以八十七年度上訴字第一０四八號判
    決免刑在案之事實，有前開判決、台灣高等法院被告全國前案紀錄表與臺灣高雄
    地方法院檢察署刑案資料查註記錄表各一份足資佐證。綜上所述，被告於不起訴
    處分後五年內復施用第一級毒品之事證明確，其所為顯與毒品危害防制條例第二
    十條第三項之規定相符，應予依法論科。
二、按毒品危害防制條例條例修正施行前犯肅清煙毒條例第九條第一項、第二項或麻
    醉藥品管理條例第十三條之一第二項第四款之罪，未送觀察或勒戒之案件，審理
    中之案件應由法院或少年法院（庭）逕為裁定，將被告或少年送勒戒處所觀察、
    勒戒。經觀察、勒戒結果，無繼續施用毒品傾向者，法院或少年法院（庭）應為
    免刑之判決或不付審理之裁定；有繼續施用毒品傾向者，應逕為裁定將被告或少
    年送戒治處所強制戒治。強制戒治期滿，法院或少年法院（庭）應為免刑之判決
    或不付審理之裁定。依前項規定為不起訴之處分、免刑之判決或不付審理之裁定
    後，五年內再犯本條例第十條之罪者，分別適用本條例第二十條第三項或第二十
    三條第二項之規定處理，毒品危害防制條例施行細則第二十六條第一項及第二項
    分別訂有明文。次按海洛因為毒品危害防制條例第二條第二項第一款所明定之第
    一級毒品，核被告所為，係犯同條例第十條第一項之施用第一級毒品毒品罪。被
    告所為先後數次施用第一級毒品之行為，時間緊接，所犯罪名相同，顯係出於概
    括之犯意為之，為連續犯，爰依刑法第五十六條之規定以一罪論，並加重其刑。
    又被告因施用第一級毒品前持有毒品之行為，本應以持有論，惟各該次持有毒品
    之行為均為其後施用毒品之行為所吸收，不另論罪。再者，被告前有如事實籃所
    述之前科，甫於八十七年五月二十三日假釋期滿，有台灣高等法院被告全國前案
    紀錄表可資為證，其於五年內再犯本件有期徒刑之罪，為累犯，依法加重其刑，
    並依法遞加之。爰審酌被告前有多次施用毒品之前科且經觀察、勒戒及戒治後，
    仍未戒斷其施用毒品之惡習之情及其犯罪之動機、目的、手段、施用毒品戕害其
    身心及其犯後坦承犯行深表悔意等一切情狀，量處如主文第一項所示之刑，以資
    懲儆，並促其向善之心。
三、扣案之夾鏈袋一只，送驗結果含有海洛因成分（量微無法秤重）已如前述，因與
    該扣案物不能分離，應視同為毒品，應依毒品危害防制條例第十八條第一項前段
    規定宣告沒收並銷燬之。至扣案注射針筒一支，被告否認為其所有，經送高雄醫
    學大學附設中和紀念醫院檢驗結果並無毒品反應，有該院編號0000－000
    號檢驗報告可資為證，此外，並查無其他證據顯示該物為被告所有且與本件犯行
    有關，故不予宣告沒收，附此說明。又公訴人雖僅就被告於八十九年六月八日之
    施用毒品犯行起訴，然其其餘未經起訴之數次施用海洛因之犯行，與前揭業經起
    訴有罪部分，時間緊接且犯罪構成要件相同，顯係基於概括犯意而為之，有連續
    犯裁判上一罪關係，本院自得併予審理，併此敘明。
據上論斷，應依刑事訴訟法第四百五十二條、第二百九十九條第一項前段，毒品危害
防制條例第十條第一項、第十八條第一項前段，刑法第十一條前段、第五十六條、第
四十七條，判決如主文。
中      華      民      國九十     年      三      月      八      日
                                  臺灣高雄地方法院刑事第二庭
                                      法  官  卓立婷
右正本證明與原本無異。
如不服本判決，應於判決送達後十日內，向本院提出上訴狀。
                                      書記官    陳家宏
中    華    民    國      九十      年      三      月      十二      日


司法院資訊處製作；財團法人民間司法改革基金會備份。
